# 政策性搬迁中，相关可移动设备运费的补偿

提问人：q727446006 时间：2019-11-21 06:30:38
按照新会计准则，不可以动及征收房屋土地按照资产处置损益处理。
但是按照评估出来的可搬用的运费呢？这部分政府给的钱应该怎么处理？是否作为递延收益计入政府补助处理？

回答人：chenyiwei
在新的政府补助准则下，政府拨付的可搬迁设备的运费，应予以递延，后续实际发生运费支出时直接计入损益（管理费用），同时将对应的政府补助从递延收益转入其他收益（或者直接冲减管理费用）。